【裁判字號】    92,聲,1499
【裁判日期】    921229
【裁判案由】    
【裁判全文】
臺灣臺南地方法院民事裁定  九十二年度聲字第一四九九號
    聲  請  人  甲○○
    送達代收人  陳培芬律師
    相  對  人  乙○○
右當事人間聲請返還擔保金事件，本院裁定如左：
    主      文
本院九十二年度存字第一五六三號提存事件聲請人所提存之擔保金新台幣貳拾萬伍
仟陸佰捌拾元，准予返還。
聲請程序費用由相對人負擔。
    理      由
一、按訴訟終結後，供擔保人證明已定二十日以上之期間，催告受擔保利益人行使權
    利而不行使者，或法院依供擔保人之聲請，通知受擔保利益人於一定期間內行使
    權利並向法院為行使權利之證明而未證明者，法院應依供擔保人之聲請，以裁定
    命返還其提存物，民事訴訟法第一百零四條第一項第三款定有明文。而所謂訴訟
    終結，不問有無本案訴訟，在因假扣押或假處分所供擔保之情形，因該擔保係為
    保障受擔保利益人因不當假扣押或假處分所受損害而設，倘執行法院已依假扣押
    或假處分裁定實施假扣押或假處分之執行，則在供擔保人撤回假扣押或假處分之
    執行前，受擔保利益人所受損害仍可能繼續發生，損害額既未確定，自無強令其
    行使權利之理。故在假扣押或假處分所供之擔保，供擔保人依民事訴訟法第一百
    零六條準用同法第一百零四條第一項第二款規定（業經修正為同條項第三款），
    聲請以裁定命返還其擔保金之場合，必待供擔保人已撤回假扣押或假處分之執行
    ，始得謂與民事訴訟法第一百零四條第一項第二款所定之「訴訟終結」相當，而
    得依該條款行使定期催告之權利（最高法院九十年度台抗字第三九○號裁定參照
    ）。
二、本件聲請意旨略以：聲請人前遵本院九十二年度裁全字第二六八六號假處分裁定
    為擔保假處分之執行，曾提供新台幣（下同）二十三萬五千六百八十萬元為擔保
    金，並以本院九十二年度存字第一五六三號提存事件提存後，聲請本院以九十二
    年度執全字第一四五○號假處分執行相對人自九十二年三月十五日起至九十三年
    三月十四日止，一年內不得在私立美雅外語短期補習班設立所在地「台南縣玉井
    鄉○○路三八一巷一四六號」，方圓四公里內之其他美語補習班任職或自行開設
    補習班在案。茲因聲請人業已撤回本案訴訟（即本院九十二年度訴字第六一四號
    侵權行為損害賠償事件），並聲請撤回假處分執行及聲請撤銷假處分裁定（即本
    院九十二年度裁全聲字第一六三號），則本件假處分執行既已終結，聲請人乃於
    訴訟終結後定二十日以上期間催告相對人行使權利而未行使，為此依民事訴訟法
    之規定，聲請返還擔保金等語。
三、聲請人主張之上開事實，業據提出民事假處分裁定、提存書暨國庫存款收款書、
    民事執行處通知、撤回民事執行狀、撤銷假處分裁定及確定證明書、催告函暨收
    件回執等件為證，並經本院依職權調取上開提存卷、假處分、撤銷假處分案卷核
    閱屬實，又相對人並未對聲請人提起民事訴訟或聲請核發支付命令，亦經查明無
    誤，是聲請人依民事訴訟法第一百零六條準用第一百零四條第一項第三款規定，
    聲請返還系爭擔保金，自無不合，應予准許。
四、依民事訴訟法第九十五條、第七十八條，裁定如主文。
中      華      民      國    九十二    年      十二    月    二十九    日
                              臺灣臺南地方法院民事第二庭
~B法      官  郭貞秀
右為正本係照原本作成
如對本裁定抗告須於裁定送達後十日內向本院提出抗告狀，並應繳納抗告裁判費新台
幣一千元。
~B法院書記官  李榮杰
中      華      民      國    九十二    年     十二     月     二十九   日


司法院資訊處製作；財團法人民間司法改革基金會備份。
